【裁判字號】    97,簡上,368
【裁判日期】    971016
【裁判案由】    竊盜
【裁判全文】
臺灣臺南地方法院刑事判決             97年度簡上字第368號
上  訴  人  臺灣臺南地方法院檢察署檢察官
被      告  丙○○
上列上訴人因被告竊盜案件，不服本院刑事簡易庭97年度簡字第
1993號中華民國97年7月14日第一審簡易判決（聲請簡易判決處
刑書案號：97年度偵字第8276號），提起上訴，被告為有罪之陳
述，本院管轄之第二審合議庭裁定進行簡式審判程序，判決如下
：
    主  文
上訴駁回。
丙○○緩刑貳年。
    事 實 及 理 由
一、按除被告所犯為死刑、無期徒刑、最輕本刑為三年以上有期
    徒刑之罪或高等法院管轄第一審案件者外，於法院行準備程
    序進行中，被告先就被訴事實為有罪之陳述時，審判長得告
    知被告簡式審判程序之旨，並聽取當事人、代理人、辯護人
    及輔佐人之意見後，裁定進行簡式審判程序，刑事訴訟法第
    二百七十三條之一第一項及二百八十四條之一分別定有明文
    。本件被告被訴之竊盜罪，乃除死刑、無期徒刑、最輕本刑
    為三年以上有期徒刑以外之罪，亦為刑事訴訟法第三百七十
    六條第一款之罪之案件，其於本院就被訴事實為有罪之陳述
    ，經告知簡式審判程序之旨，並聽取公訴人、被告之意見後
    ，本院認為適宜進行簡式審判程序，依刑事訴訟法第二百七
    十三條之二、第一百五十九條第二項之規定，不適用傳聞法
    則有關限制證據能力之相關規定；並得依同法第三百十條之
    二準用第四百五十四條之規定製作略式判決書，核先敘明。
二、犯罪事實：
    丙○○意圖為自己不法之所有，於民國97年4月8日下午4時
    許，在台南市○○路○段18號「映像館DVD專賣店」內，徒
    手竊取該店所有，由店長甲○○管領之DVD光碟38片，得手
    後步行前往其所停放機車處，正欲將之置於機車置物箱內時
    ，適甲○○發現而追出制止，並當場要求丙○○購買並賠償
    ，丙○○表示身上所帶之錢不足，甲○○乃將丙○○帶回店
    內，嗣於丙○○寫下自白書、年籍、聯絡電話等資料於甲○
    ○之筆記本中後，為免其犯行被發現，竟復另行起意，基於
    意圖為自己不法所有意圖，趁甲○○未注意之際，將該筆記
    本竊取得手後逃逸，並將所騎乘之機車留於該店店旁巷內，
    嗣經甲○○報警而循線查知上情。
三、上開犯罪事實有下列證據足資證明：
１、被告丙○○於本院審理時之自白。
２、證人甲○○之證述。
３、贓物認領保管單、監視錄影器翻拍照片十張、檢察官勘驗筆
    錄。
四、本案經本院審理結果，認第一審判決以被告二次犯行均觸犯
    刑法第320條第1項之普通竊盜既遂罪，依刑事訴訟法第449
    條第1項前段、第454條，刑法第320條第1項、第41條第1項
    前段、第51條第6款，刑法施行法第1條之1第1項、第2項前
    段，分別判處被告拘役50日、55日，並定應執行刑拘役壹佰
    日，均諭知如易科罰金，以新臺幣1000元折算1日，其認事
    用法及量刑均無不當，應予維持。
五、檢察官上訴意旨略以：告訴人並未原諒被告，且被告犯後態
    度不佳，否認犯行毫無悔意，原審竟僅科以拘役一百日量刑
    過輕云云。經查：
１、本件被告於本院審理時已表示悔意而認罪，並與告訴人甲○
    ○達成和解，此分有審理筆錄及和解書在卷可參。又關於刑
    之量定，係實體法上賦予法院得為自由裁量之事項，倘其未
    有逾越法律所規定之範圍，除顯有失出失入等科罰與罪責不
    相當之情形外，應予尊重，不得任意加以指摘，原審已就被
    告犯行之不法內涵相關之一切情狀為謹慎之裁量，並無違法
    或顯然失出失入，亦無何科罰與罪責不相當之瑕疵可指，檢
    察官前開上訴理由指摘原審法院量刑過輕等，為無理由，應
    予駁回。
２、再被告於本院審理中已坦認犯罪，且已與被害人甲○○達成
    和解，願賠償新臺幣三萬元，有如前述，又被告前未曾受有
    期徒刑以上刑之宣告，有台灣台南地方法院檢察署刑案資料
    查註紀錄表及臺灣高等法院被告前案紀錄表在卷可憑，其經
    此教訓後，應知所警惕，信無再犯之虞，本院因認所宣告之
    刑以暫不執行為適當，併諭知緩刑二年，以勵自新。
據上論斷，應依刑事訴訟法第455條之1第1項、第3項、第273條
之1第1項、第364條、第368條，刑法第74條第1項第1款，判決如
主文。
本案經檢察官乙○○到庭執行職務。
中    華    民    國    97    年    10    月    16    日
                  刑事第七庭  審判長法  官  賴純慧
                                    法  官  田幸艷
                                    法  官  鄧希賢
以上正本證明與原本無異。
本件不得上訴。
                                    書記官  林怡芳
中    華    民    國    97    年    10    月    16    日
附錄本案論罪科刑法條：
中華民國刑法第320條
（普通竊盜罪）
意圖為自己或第三人不法之所有，而竊取他人之動產者，為竊盜
罪，處5年以下有期徒刑、拘役或5百元以下罰金。


司法院資訊處製作；財團法人民間司法改革基金會備份。
